【裁判字號】    99,台上,2585
【裁判日期】    990429
【裁判案由】    違反兒童及少年性交易防制條例
【裁判全文】
最高法院刑事判決            九十九年度台上字第二五八五號
上  訴  人  甲○○
選任辯護人  許博森律師
上列上訴人因違反兒童及少年性交易防制條例案件，不服台灣高
等法院中華民國九十七年四月九日第二審判決（九十五年度上訴
字第二九三八號，起訴案號：台灣桃園地方法院檢察署九十四年
度偵字第四六六號），提起上訴，本院判決如下：
    主  文
上訴駁回。
    理  由
按刑事訴訟法第三百七十七條規定，上訴於第三審法院，非以判
決違背法令為理由，不得為之。是提起第三審上訴，應以原判決
違背法令為理由，係屬法定要件。如果上訴理由書狀並未依據卷
內訴訟資料，具體指摘原判決不適用何種法則或如何適用不當，
或所指摘原判決違法情事，顯與法律規定得為第三審上訴理由之
違法情形，不相適合時，均應認其上訴為違背法律上之程式，予
以駁回。本件原審經審理結果，認為上訴人甲○○係成年人，與
其堂弟謝○○（行為時係未滿十八歲之人，已經另案判處罪刑確
定），共同引誘、媒介未滿十八歲之被害女子Ａ1、Ａ2（真實姓
名等人別資料均詳卷）與人為性交易以營利之犯行明確，因而撤
銷第一審所為科刑之判決，比較行為時及裁判時法律，適用最有
利於上訴人之規定，改判仍論處上訴人以成年人與未滿十八歲之
人共同連續意圖營利，媒介使未滿十八歲之人為性交易罪刑，已
詳敘調查、取捨證據之結果及憑以認定犯罪事實之心證理由。並
就上訴人否認犯行之供詞及其所辯各語認非可採，予以論述，從
形式上觀察，並無足以影響判決結果之違法情形存在。上訴意旨
略稱：(一)、謝○○於警詢時陳稱其於上訴人沒時間時，亦兼做「
馬伕」工作，駕駛上訴人所有中華三菱汽車，載送少女至汽車旅
館等語。然其時謝○○尚未取得駕駛執照，不會開車，足見謝○
○之警詢筆錄真實性有疑。謝○○是否會開車亦關乎Ａ1、Ａ2之
指述是否屬實。上訴人請求傳喚謝○○之開車學習教練陳○○，
原判決卻認無傳喚必要，自有調查未盡之違法。(二)、依Ａ1 之證
述，除性交易外，其均待在上訴人之前開汽車上；又稱其了解汽
車改裝底盤、大包、擾流板之意思云云。然上訴人之汽車有前述
改裝，乃Ａ1 就該汽車之外觀、內裝等，均無法清楚交代。所述
有悖常情，證詞顯有瑕疵。(三)、原判決依Ａ1、Ａ2之證述，認上
訴人係駕駛上開汽車載送被害女子前往賓館與人性交易，並認定
上訴人本案犯罪之時間為民國九十三年十一月一日至同年月二十
六日。然上開期間內，其中高達二十日，上訴人之汽車均送修中
；上訴人且已提出相關維修紀錄，該等紀錄又非不易調查。原判
決未經調查竟認該等維修紀錄係杜撰；未經具體查證，即認該等
維修紀錄不足為有利上訴人之認定。自有採證違法、調查未盡及
判決不備理由之違法。又上訴人於汽車送修期間內，有頻繁之叫
（計程）車紀錄。若上訴人有車可開，逕可用以載送Ａ1、Ａ2，
何須頻繁叫車？原判決就此有利上訴人之證據是否可採，未置一
詞，亦有判決不備理由之違法等語。
惟按：(一)、採證認事，係事實審法院之職權，其對證據證明力所
為之判斷，如未違背經驗法則與論理法則，復已敘述其憑以判斷
之心證理由，即不能任意指為違法。又刑事訴訟法第三百七十九
條第十款所謂依法應於審判期日調查之證據，係指與待證事實有
重要關係，在客觀上顯有調查必要之證據而言，故其範圍並非漫
無限制，必其證據與判斷待證事實之有無，具有關連性，得據以
推翻原判決所確認之事實，而為不同之認定，始足當之。若所證
明之事項已臻明瞭，當事人聲請調查之證據，又不足以推翻原判
決所確認之事實，自欠缺其調查之必要性，原審未依聲請為無益
之調查，即無違法可言。查原判決以上訴人駕駛前開汽車載送Ａ
1、Ａ2前往桃園市火車站旁之汽車旅館、賓館與男客從事性交易
之事實，已經共同正犯謝○○及Ａ1、Ａ2於警詢、第一審少年法
庭或第一審證述明確，互核相符，足可採信（見原判決第四頁）
。就上訴人於原審所辯共同正犯謝○○於本案行為時不會開車云
云，原判決亦已敘明：上訴人提出之謝○○之駕駛訓練記錄卡、
學習證明單，僅能證明謝○○於本案案發後曾參加學習汽車駕駛
課程；但參加該等課程意在方便取得駕照，並不能證明謝○○於
本案犯罪時間內無駕駛汽車之事實，蓋無駕照非即不會開車等語
，進而認陳○○無傳證之必要（見原判決第七頁(六)、第八頁）。
亦即，原判決係就謝○○及Ａ1、Ａ2之陳述，為綜合之判斷，並
敘明其心證形成之理由；就上訴人所提之有利證據亦已詳述其不
足為有利認定之原因。上訴意旨置原判決已明白論斷、說明之事
項於不顧，對原審採證認事之職權行使，依憑己見再事爭執，難
謂係適法之上訴第三審之理由。上訴人駕駛汽車載送Ａ1、Ａ2前
往汽車旅館、賓館與男客從事性交易之事證既已明確；謝○○於
警詢時自白本件犯罪，亦有警詢筆錄可按。則謝○○於本案案發
後，是否曾參加駕駛訓練課程，因不足以影響上訴人犯罪事實之
認定，即無調查之必要。上訴意旨指摘原審有應調查而未予調查
之違法，即與法律規定得為上訴理由之違法情形不相適合。(二)、
原判決就上訴人所辯汽車送修，不可能用以載送Ａ1、Ａ2乙節，
已詳敘上訴人所提之維修紀錄真實性可疑之理由，認難採為有利
上訴人之認定（見原判決第七頁(五)）。於法並無不合。縱認上訴
人於本案犯罪時間內，確有送修汽車情事，然謝○○及Ａ1、Ａ2
均指述係由上訴人以汽車載送，已如前述；Ａ1、Ａ2且均稱：性
交易時間為中午十二時至晚上十時；Ａ2 並稱：「他（○哥）之
前使用一輛朋友的車（車種不詳銀色），現在使用一輛銀色三菱
轎車載小姐到各汽車旅館及賓館交易」各等語（見偵卷第十五、
二一頁、第一審卷第二八、二九頁）。足見上訴人並非始終以本
件中華三菱廠牌之汽車載送；其亦得於中午前之時段送修汽車。
原判決縱未對維修紀錄再予調查，因不足以影響判決結果，自不
得指為調查未盡或有何採證上之違法。再者，上訴人自承在 KTV
從事傳播媒介，即發放名片予客人，並探尋是否有叫小姐聊天需
求（見偵卷第七頁）。則其以電話叫（計程）車之機會，應較常
人為多；卷內電話通聯顯示其有頻繁之叫車紀錄，實不足以作為
其未載送Ａ1、Ａ2之有利證據。原判決雖未說明可採或不可採之
理由，亦不得指係判決理由未備。其餘上訴意旨係單純為事實上
之爭執，並未依卷內訴訟資料為具體指摘原判決有何違背法令，
亦難認符合首揭法定之第三審上訴要件。依上說明，上訴人本件
上訴違背法律上之程式，應予駁回。
據上論結，應依刑事訴訟法第三百九十五條前段，判決如主文。
中    華    民    國  九十九  年    四    月  二十九  日
                      最高法院刑事第五庭
                          審判長法官  陳  正  庸
                                法官  林  秀  夫
                                法官  宋      祺
                                法官  陳  祐  治
                                法官  林  瑞  斌
本件正本證明與原本無異
                                      書  記  官
中    華    民    國  九十九  年    五    月    五    日
                                                     m

司法院資訊處製作；財團法人民間司法改革基金會備份。
